臺灣臺中地方法院民事裁定
111年度家事聲字第2號
異  議  人  周平凡  

相  對  人  張妙玲  


上列當事人因確定訴訟費用額事件，對於本院司法事務官民國11
1年10月11日所為之111年度司家聲字第22號裁定(下稱原裁定)聲
明異議，本院裁定如下：
    主  文
異議駁回。
    理  由
一、本件經本院審酌全案卷證，認原裁定結果，經核於法要無不
    合，應予維持，並引用原裁定記載之事實及理由。
二、異議意旨略以：依臺中高分院判決書主文第一項可知，相對
    人得向異議人請求之剩餘財產分配金額僅新臺幣(下同)2,39
    5萬2,449元，就超過之54萬8,726元部分，係無理由，即該5
    4萬8,726元之裁判費，應由相對人單獨負擔。另兩造間之離
    婚等訴訟係相對人所提起，因此，就鑑定不動產所生鑑定費
    用10萬元亦應由相對人單獨負擔，不得向異議人請求，是原
    裁定以2,450萬1,175元計算剩餘財產分配金額之一審裁判費
    22萬7,688元，以及鑑定費10萬元部分，顯有違誤，爰依民
    事訴訟法第240條之4第1項本文之規定，請求另為適當處分
    等語。
三、按家事事件之當事人對於司法事務官處理事件所為之終局處
    分，得於處分送達後10日之不變期間內，以書狀向司法事務
    官提出異議。司法事務官認前項異議有理由時，應另為適當
    之處分；認異議為無理由者，應送請法院裁定之。法院認前
    開異議為有理由時，應為適當之裁定；認異議為無理由者，
    應以裁定駁回之，此參家事事件法第51條、民事訴訟法第24
    0條之4第1項前段、第2項、第3項規定自明。
四、經查：
　㈠本件異議人與相對人間請求離婚等事件，業經本院108年度婚
    字第222號民事判決在案，異議人即被告不服，提起上訴，
    經臺灣高等法院臺中分院110年度重家上字第8號民事判決(
    下稱原判決)廢棄部分一審判決，諭知第一審（除確定部分
    外）及第二審之訴訟費用，由上訴人（即異議人）負擔百分
    之98，餘由被上訴人（即相對人）負擔，業經確定在案。據
    此，前開臺灣高等法院臺中分院110年度重家上字第8號民事
    判決，既已於主文第四項裁決本件訴訟費用應由異議人負擔
    第一審(除確定部分外)及第二審訴訟費用之百分之98，原裁
    定因之以附表臚列第一審裁判費、查詢費及鑑定費(以上合
    計為第一審(除於第一審確定部分外)訴訟費用)及第二審裁
    判費(即第二審訴訟費用)，據之計算異議人應負擔之數額，
    並無違誤。
　㈡異議人雖以前詞稱相對人於本案二審敗訴54萬8,726元，應由
    相對人單獨負擔云云，惟異議人所稱相對人於二審敗訴之54
    萬8,726元，此部分裁判費用係屬第二審全部裁判費用之一
    部，原判決業已一併酌量第二審之兩造勝敗、伸張或防衛權
    利等一切情形，而於原判決主文第四項依民事訴訟法第79條
    等裁決「第一審（除確定部分外）及第二審之訴訟費用，由
    上訴人（即異議人）負擔百分之98，餘由被上訴人（即相對
    人）負擔」，是異議人猶稱此部分應由相對人單獨負擔云云
    ，此部分顯非可採。
　㈢異議人再稱不動產鑑定費用10萬元部分，應由相對人單獨負
    擔云云，然不動產鑑定費用既為主張剩餘財產之計算所為伸
    張或防衛權利所必要，本即為訴訟費用之一部，概與何人起
    訴無涉，是異議人此部分異議於法無據，亦非可採。
　㈣從而，原裁定依原判決即臺灣高等法院臺中分院110年度重家
    上字第8號民事判決主文第四項之意旨，命異議人負擔訴訟
    費用百分之98，洵屬有據。故原裁定依相對人之聲請，命異
    議人應給付相對人31萬7,447元之訴訟費用額，及自裁定送
    達被告之翌日起，至清償日止，按週年利率百分之5計算之
    利息，經核於法尚無不合。是異議人徒執前詞，提起異議，
    為無理由，應予駁回。
五、依家事事件法第51條、民事訴訟法第240條之4第3項後段，
    裁定如主文。
中　　華　　民　　國　　111 　年　　11　　月　　23　　日
                  家事法庭    法  官  黃家慧 
正本係照原本作成。　　　　　　　　　
如不服本裁定應於送達後10日內向本院提出抗告狀（需附繕本）
，並繳納抗告費新臺幣1,000元。
中　　華　　民　　國　　111 　年　　11　　月　　23　　日
                               書記官　孫超凡